【裁判字號】    95,抗,229
【裁判日期】    950710
【裁判案由】    拍賣抵押物
【裁判全文】
臺灣臺中地方法院民事裁定               95年度抗字第229號
抗  告  人  乙○○○○○○○○.
            丙○○○○○○○○.
            丁○○○○○○○○.
            己○○○○○○○○.
            戊○○○○○○○○.
相  對  人  有限責任台中市第二信用合作社
法定代理人  甲○○
上列當事人間聲請拍賣抵押物事件，抗告人對於中華民國95年5
月24日本院簡易庭95年度拍字第288號裁定提起抗告，本院合議
庭裁定如下：
    主  文
抗告駁回。
抗告程序費用新臺幣壹仟元由抗告人連帶負擔。
    理  由
一、按抵押權人於債權已屆清償期而未受清償者，得聲請法院拍
    賣抵押物，就其賣得價金而受清償，民法第873條第1項定有
    明文。又聲請拍賣抵押物，原屬非訟事件，只須其抵押權已
    經依法登記，且債權已屆清償期而未受清償，法院即應為准
    許拍賣之裁定。至於為拍賣程序基礎之私法上權利有瑕疵時
    ，應由爭執其權利之人提起訴訟，以資救濟，不得僅依抗告
    程序聲明其有爭執，並據為廢棄拍賣裁定之理由（最高法院
    49年台抗字第244號、51年台抗字第269號判例意旨參照）。
    是聲請拍賣抵押物事件，為裁定之法院僅就抵押權人所提出
    之債權憑證、抵押權設定契約書、他項權利證明書、土地暨
    建物登記謄本為形式上之審查，尚無從審酌屬於實體上法律
    關係之事由。
二、抗告意旨略以：相對人提出之金額與利息顯有不符，為此爰
    依法提起抗告等語。經查，抗告人抗告意旨，係以其與相對
    人間就上開債務尚有糾葛為理由，乃屬實體上之爭執，依上
    開說明，應由抗告人另行起訴，以資解決，非本件非訟事件
    程序所得加以審究。而原裁定法院依相對人所提出之他項權
    利證明書、抵押權設定契約書、土地暨建物登記簿謄本及借
    據等（均影本）為形式審查，准許相對人為拍賣抵押物強制
    執行之聲請，於法並無不合。抗告人本件抗告為無理由，應
    予駁回。
三、對於非訟事件，依法應由關係人負擔費用者，法院裁定命關
    係人負擔時，應一併確定其數額，為非訟事件法第24條第1
    項所明定，而本件抗告程序費用額，審核卷附證物後確定為
    如主文第2項所示金額。
四、據上論結，本件抗告為無理由，依非訟事件法第46條、第21
    條第2項、第24條第1項、民事訴訟法第495條之1第1項、第
    449條第1項、第85條第2項，裁定如主文。
中    華    民    國    95    年    7    月    10    日
                  民事第二庭審判長法  官  許冰芬
                                  法  官  陳秋月
                                  法  官  劉長宜
正本係照原本作成
如不服本裁定，僅得於收受本裁定正本送達10日內，以適用法規
顯有錯誤為理由，向本院提出再抗告狀（須附繕本1份及繳納再
抗告裁判費新台幣1000元），經本院許可後始可再抗告，前項許
可以原裁定所涉及之法律見解具有原則上重要性者為限。
中    華    民    國    95    年    7    月    10    日
                                   書記官


司法院資訊處製作；財團法人民間司法改革基金會備份。
